【裁判字號】    98,訴,1741
【裁判日期】    980630
【裁判案由】    毒品危害防制條例
【裁判全文】
臺灣板橋地方法院刑事判決              98年度訴字第1741號
公  訴  人  臺灣板橋地方法院檢察署檢察官
被      告  甲○○
                    （另案於臺灣臺北監獄臺北分監執行中）
上列被告因違反毒品危害防制條例案件，經檢察官提起公訴（98
年度毒偵字第1427號），被告於本院準備程序中就被訴事實均為
有罪之陳述，經詢問當事人意見，合議庭裁定由受命法官依簡式
審判程序獨任審理，本院判決如下：
    主  文
甲○○施用第一級毒品，累犯，處有期徒刑柒月。又施用第二級
毒品，累犯，處有期徒刑陸月。應執行有期徒刑壹年。
    事  實
一、甲○○前因施用毒品案件，經本院裁定送觀察、勒戒後，認
    有繼續施用毒品之傾向，令入戒治處所施以強制戒治，於民
    國94年7 月1 日執行完畢釋放。又因妨害自由案件，經本院
    以95年度訴緝字第139 號判處有期徒刑3 月確定，於96年2
    月3 日執行完畢，翌日出監。詎仍不知悔改，於強制戒治執
    行完畢釋放後5 年內，復基於施用第一級毒品海洛因及第二
    級毒品甲基安非他命之犯意，於98年1 月3 日1 時許回溯26
    小時、96小時內之某時（均不含警力拘束期間），在其位於
    臺北縣蘆洲市○○街172 巷9 弄4 號5 樓租屋處，分別以摻
    於香菸內吸食、置於玻璃球內燒烤吸食煙霧之方式，施用第
    一級毒品海洛因、第二級毒品甲基安非他命各1 次。嗣於98
    年1 月2 日22時50分許，因另案遭通緝在其上開租屋處為警
    逮捕，經其同意後採尿送驗，檢驗結果呈嗎啡、甲基安非他
    命陽性反應而查獲。
二、案經臺北縣政府警察局蘆洲分局報請臺灣板橋地方法院檢察
    署檢察官偵查起訴。
    理  由
一、按本件被告甲○○所犯均係死刑、無期徒刑、最輕本刑為3
    年以上有期徒刑以外之罪，其於準備程序就前揭被訴事實均
    為有罪之陳述，經受命法官告知簡式審判程序之旨，並聽取
    其與公訴人之意見後，本院認無不得或不宜改依簡式審判程
    序進行之情形，爰依刑事訴訟法第273 條之1 第1 項規定，
    裁定本件由受命法官獨任進行簡式審判程序，合先敘明。
二、上揭事實，業據被告於本院審理時坦承不諱，且被告於上開
    時、地為警逮捕後，於98年1 月3 日1 時許經警採尿送驗，
    檢驗結果呈嗎啡、甲基安非他命陽性反應，此有台灣檢驗科
    技股份有限公司98年1 月13日編號UL/2009/10035 號濫用藥
    物檢驗報告、臺北縣政府警察局蘆洲分局查獲毒品危害防制
    條例案涉嫌人檢體編號對照表各1 份在卷可憑，足認被告之
    自白與事實相符，本件事證明確，被告犯行洵堪認定。
三、按海洛因、甲基安非他命分別為毒品危害防制條例第2 條第
    2 項第1 款、第2 款所稱之第一、二級毒品，不得施用、持
    有。次按，犯毒品危害防制條例第10條施用第一級、第二級
    毒品之罪者，檢察官應聲請法院裁定，令被告入勒戒處所觀
    察、勒戒，經觀察、勒戒後，檢察官依據勒戒處所之陳報，
    認受觀察、勒戒人無繼續施用毒品傾向者，應即釋放，並為
    不起訴之處分；認受觀察、勒戒人有繼續施用毒品之傾向者
    ，檢察官應聲請法院裁定令入戒治處所強制戒治，其期間為
    6 個月以上，至無繼續強制戒治之必要為止，但最長不得逾
    1 年，強制戒治期滿，應即釋放，由檢察官為不起訴之處分
    。觀察、勒戒或強制戒治執行完畢釋放後，5 年內再犯第10
    條之罪者，應依一般刑事訴訟程序予以起訴論罪科刑，此觀
    諸毒品危害防制條例第20條第1 項、第2 項、第23條第1 項
    、第2 項規定自明。被告既有如犯罪事實欄所示觀察、勒戒
    及強制戒治之前科，有臺灣高等法院被告前案紀錄表1 份在
    卷可考，其於強制戒治執行完畢釋放後5 年內，再犯本件施
    用毒品案件，依前述規定自應予以起訴論罪科刑。是核被告
    所為，係犯毒品危害防制條例第10條第1 項、第2 項之施用
    第一、二級毒品罪。其持有第一、二級毒品之低度行為，應
    分別為施用第一、二級毒品之高度行為所吸收，不另論罪。
    被告所犯上開2 罪間，犯意各別，罪名不同，應分論併罰。
    又被告曾有如犯罪事實欄所述之論罪科刑前科，有上開前案
    紀錄表在卷可參，其於有期徒刑執行完畢後5 年內，故意再
    犯本件施用第一、二級毒品等有期徒刑以上之罪，均為累犯
    ，應各依刑法第47條第1 項規定加重其刑。爰審酌被告除上
    開前科外，復曾於96年間犯施用第二級毒品罪，經本院以97
    年度簡字第583 號判處有期徒刑5 月確定，目前執行中，有
    上開前案紀錄表在卷可按，其經觀察勒戒、強制戒治及論罪
    科刑後，仍未能戒絕毒癮，顯見其戒絕毒癮之意念非堅，惟
    念其於犯罪後坦承犯行，態度良好，且施用毒品行為，乃屬
    對自身健康之戕害行為，及其犯罪動機、目的、手段等一切
    情狀，分別量處如主文所示之刑，並定應執行之刑，以資懲
    儆。
據上論斷，應依刑事訴訟法第273 條之1 第1 項、第284 條之1
、第299 條第1 項前段，毒品危害防制條例第10條第1 項、第2
項，刑法第11條前段、第47條第1 項、第51條第5 款，判決如主
文。
本案經檢察官黃明絹到庭執行職務。
中    華    民    國    98    年    6     月    30    日
                  刑事第十九庭  法  官  楊筑婷
上列正本證明與原本無異。
如不服本判決，應於判決送達後10日內敘明上訴理由，向本院提
出上訴狀 (應附繕本)，上訴於臺灣高等法院。其未敘述上訴理
由者，應於上訴期間屆滿後20日內向本院補提理由書「切勿逕送
上級法院」。
                                書記官  林怡君
中    華    民    國    98    年    6     月    30    日
附錄本判決之論罪法條：
毒品危害防制條例第10條
施用第一級毒品者，處6 月以上5 年以下有期徒刑。
施用第二級毒品者，處3 年以下有期徒刑。


司法院資訊處製作；財團法人民間司法改革基金會備份。
